【裁判字號】    98,審易緝,1
【裁判日期】    981009
【裁判案由】    竊盜
【裁判全文】
臺灣新竹地方法院刑事宣示判決筆錄     98年度審易緝字第1號
公  訴  人  臺灣新竹地方法院檢察署檢察官
被      告  丙○○
指定辯護人  本院公設辯護人乙○○
上列被告因竊盜案件，檢察官提起公訴（98年度偵字第1494號、
98年度偵緝字第143 號）後，聲請改依協商程序而為判決，本院
於中華民國98年10月9日下午4時，在本院刑事第十一法庭宣示判
決，出席職員如下：
                審判長法  官  劉兆菊
                      書記官  林兆嘉
                      通  譯  黃永先
法官起立朗讀判決主文、犯罪事實要旨、處罰條文，及告以上訴
限制、期間並提出上訴狀之法院，且諭知記載其內容：
一、主  文：
    丙○○犯如附表編號一至五所示之罪，均累犯，各處如附表
    編號一至五所示之宣告刑。應執行有期徒刑壹年貳月，如易
    科罰金，以新臺幣壹仟元折算壹日。
二、犯罪事實要旨：
（一）丙○○前於93年間，因竊盜案件，經本院於93年12月30日
      以93年度竹簡字第800號判決判處有期徒刑4月確定；又於
      95年間，因竊盜案件，經本院於95年3 月21日以95年度竹
      簡字第310號判決判處有期徒刑4月確定，上開案件經接續
      執行，於95年10月19日縮刑期滿執行完畢。另於96年間，
      因竊盜案件，經本院於96年7月12日以96年度竹北簡第206
      號判決判處有期徒刑3月確定，甫於97年2月13日縮刑期滿
      執行完畢。
（二）詎丙○○仍不知悔改，分別基於意圖為自己不法所有之竊
      盜犯意，各於附表編號一至五所示之時間、地點，分別徒
      手竊取如附表編號一至五所示己○○、戊○○、丁○○、
      謝茀薇、甲○○等人所有或保管如附表各編號所示之財物
      ，並將所竊得之金錢花用一空，其餘物品隨手丟棄。嗣經
      丁○○報警而於97年7 月31日，通知到案而查獲；及由新
      竹市文化局提供監視錄影畫面，而為警於98年2 月7 日上
      午10時15分許，在新竹市○○路○ 段15巷1 號新竹市文化
      中心圖書館中查獲，查悉上情。
（三）案經丁○○訴由新竹縣政府警察局竹北分局及新竹市警察
      局第一分局報告臺灣新竹地方法院檢察署檢察官偵查起訴
      後，經檢察官聲請認罪協商判決，由本院改依協商程序而
      為判決。
三、處罰條文：
    刑法第320條第1項、第47條第1項、第51條第5款、修正後刑
    法第41條第1項前段、第2 項，司法院大法官會議釋字第366
    號、第662號，刑法施行法第1條之1第1項、第2 項前段，中
    華民國九十六年罪犯減刑條例第2條第1項第3款、第7條。
四、協商判決除有刑事訴訟法第455條之4第1項第1款於本訊問程
    序終結前，被告撤銷協商合意或檢察官撤回協商聲請者；第
    2款被告協商之意思非出於自由意志者；第4款被告所犯之罪
    非第455條之2第1項所定得以協商判決者；第6款被告有其他
    較重之裁判上一罪之犯罪事實者；第7 款法院認應諭知免刑
    或免訴、不受理者情形之一，及違反同條第2 項「法院應於
    協商合意範圍內為判決；法院為協商判決所科之刑，以宣告
    緩刑或2 年以下有期徒刑、拘役或罰金為限」之規定者外，
    檢察官與被告均不得上訴。
五、如有前項得上訴之情形，得自收受宣示判決筆錄送達之日起
    10日內，向本院提出上訴書狀，上訴於第二審法院。
本案經檢察官洪期榮到庭執行職務。
中    華    民    國    98    年    10    月    9     日
                  刑事第九庭  書  記  官  林兆嘉
                              審判長法官  劉兆菊
以上筆錄正本係照原本作成。
中    華    民    國    98    年    10    月    9     日
                              書  記  官  林兆嘉
附錄本案論罪科刑法條全文：
中華民國刑法第320條
（普通竊盜罪、竊佔罪）
意圖為自己或第三人不法之所有，而竊取他人之動產者，為竊盜
罪，處 5 年以下有期徒刑、拘役或 5 百元以下罰金。
意圖為自己或第三人不法之利益，而竊佔他人之不動產者，依前
項之規定處斷。
前二項之未遂犯罰之。
附表：
┌──┬────┬──────┬───┬──────────┬─────┐
│編號│犯罪時間│犯罪地點    │被害人│竊取之財物          │主文罪名及│
│    │        │            │      │                    │宣告刑    │
├──┼────┼──────┼───┼──────────┼─────┤
│ 一 │95年12月│新竹市○○路│己○○│新臺幣（下同）6,000 │丙○○犯竊│
│    │12日中午│2段15巷1號（│      │元至7,000元左右現金 │盜罪，累犯│
│    │12時許  │新竹市文化局│      │、國民身分證、重型機│，處有期徒│
│    │        │2樓圖書資訊 │      │車駕照、汽車駕照、合│刑肆月，如│
│    │        │課辦公室）  │      │作金庫六合一卡、玉山│易科罰金，│
│    │        │            │      │銀行信用卡、國泰世華│以新臺幣壹│
│    │        │            │      │銀行信用卡、富邦銀行│仟元折算壹│
│    │        │            │      │信用卡、土地銀行三合│日。減為有│
│    │        │            │      │一卡各1張、其配偶之 │期徒刑貳月│
│    │        │            │      │玉山銀行信用卡、新竹│，如易科罰│
│    │        │            │      │三信提款卡各1張、大 │金，以新臺│
│    │        │            │      │遠百禮券1,000元左右 │幣壹仟元折│
│    │        │            │      │。                  │算壹日。  │
├──┼────┼──────┼───┼──────────┼─────┤
│ 二 │97年4月 │新竹市○○路│戊○○│8,600元左右現金、臺 │丙○○犯竊│
│    │27日上午│2段5號（新竹│      │北悠遊卡、7-11超商  │盜罪，累犯│
│    │11時6分 │市文化中心地│      │I-CASH卡、海洋大學學│，處有期徒│
│    │許      │下一樓期刊室│      │生證、國家圖書館圖書│刑肆月，如│
│    │        │）          │      │證、圖書證影印卡各1 │易科罰金，│
│    │        │            │      │張。                │以新臺幣壹│
│    │        │            │      │                    │仟元折算壹│
│    │        │            │      │                    │日。      │
├──┼────┼──────┼───┼──────────┼─────┤
│ 三 │97年6月 │新竹縣竹北市│丁○○│4,000元現金、汽車駕 │丙○○犯竊│
│    │13日下午│縣政九路146 │      │照、機車駕照、全民健│盜罪，累犯│
│    │3時25分 │號（新竹縣文│      │康保險卡、郵局提款卡│，處有期徒│
│    │許      │化中心圖書館│      │、農會提款卡、彰化銀│刑肆月，如│
│    │        │3樓）       │      │行提款卡、學生證、普│易科罰金，│
│    │        │            │      │通重型機車行照各1張 │以新臺幣壹│
│    │        │            │      │。                  │仟元折算壹│
│    │        │            │      │                    │日。      │
├──┼────┼──────┼───┼──────────┼─────┤
│ 四 │97年6月 │新竹市○○路│謝茀薇│100元現金、郵局提款 │丙○○犯竊│
│    │24日上午│2段5號（新竹│      │卡、新光銀行提款卡、│盜罪，累犯│
│    │11時40分│市文化中心一│      │國泰世華銀行提款卡、│，處有期徒│
│    │許      │樓開架閱覽室│      │國民身分證、重型機車│刑肆月，如│
│    │        │）          │      │駕照、輔仁大學學生證│易科罰金，│
│    │        │            │      │、其姊謝辛芝之機車行│以新臺幣壹│
│    │        │            │      │照（車牌號碼F3F─626│仟元折算壹│
│    │        │            │      │號）各1張。         │日。      │
├──┼────┼──────┼───┼──────────┼─────┤
│ 五 │97年7月1│新竹市○○路│甲○○│7,000元左右現金、全 │丙○○犯竊│
│    │日上午10│389號（新竹 │      │民健康保險卡、國民身│盜罪，累犯│
│    │時30分許│市香山圖書館│      │分證、一信總社提款卡│，處有期徒│
│    │        │2樓）       │      │各1張、數量不詳之   │刑肆月，如│
│    │        │            │      │SOGO 禮券。         │易科罰金，│
│    │        │            │      │                    │以新臺幣壹│
│    │        │            │      │                    │仟元折算壹│
│    │        │            │      │                    │日。      │
└──┴────┴──────┴───┴──────────┴─────┘


司法院資訊處製作；財團法人民間司法改革基金會備份。
